【裁判字號】    92,交聲,443
【裁判日期】    920506
【裁判案由】    違反道路交通管理處罰條例聲明異議
【裁判全文】
臺灣臺北地方法院交通事件裁定                    九十二年度交聲字第四四三號
    異  議  人
    即受處分人  甲○○
右列異議人即受處分人因違反道路交通管理處罰條例案件，對於臺北市交通事件裁決
所中華民國九十二年三月三十一日所為之處分（原處分案號：北市裁三字第裁二二─
ＡＩＪ三０二六九一號），聲明異議，本院裁定如左：
    主  文
異議駁回。
    理  由
一、按汽車駕駛人飲酒後其吐氣所含酒精成份超過每公升０．二五毫克以上者，不得
    駕車，道路交通安全規則第一百十四條第二款定有明文；再汽車駕駛人，駕駛汽
    車經測試檢定酒精濃度超過規定標準者，處新臺幣（下同）一萬五千元以上六萬
    元以下之罰鍰，並當場禁止其駕駛及吊扣其駕駛執照一年，因而肇事致人受傷者
    ，並吊扣其駕駛執照二年，致人重傷或死亡者，吊銷其駕駛執照，並不得再考領
    ，道路交通管理處罰條例第三十五條第一項第一款亦定有明文。
二、本件異議人即受處分人甲○○於民國九十二年二月二十一日九時五分許酒醉駕駛
    其所有車號二Ｅ—五七七號營業小客車行經台北市○○路○段北向南路段，為台
    北市政府警察局信義分局交通分隊警員洪順耀查獲其酒後駕車，經實施酒精濃度
    檢測後發現受處分人酒精濃度測定值達每公升０．六二毫克，即以受處分人有違
    反前揭道路交通管理處罰條例第三十五條第一項第一款規定之行為掣發台北市政
    府警察局九十二年二月二十四日北市警交大字ＡＩＪ三０二六九一號舉發違反道
    路交通管理事件通知單予以舉發，嗣受處分人於應到案日期前向原處分機關提出
    申訴，經原處分機關請舉發機關調查結果，仍認受處分人有前開違規行為，原處
    分機關乃依前揭道路交通管理處罰條例第三十五條第一項第一款及違反道路交通
    管理事件統一裁罰基準等規定，於九十二年三月三十一日以北市裁三字第裁二二
    ─ＡＩＪ三０二六九一號裁決書裁處四萬九千五百元罰鍰，並吊扣其駕駛執照十
    二個月。
三、訊據受處分人固自承其有於右揭時間經警測得其呼氣之酒精濃度達每公升０．六
    二毫克之事實，惟矢口否認有何違反道路交通管理處罰條例規定之行為，辯稱：
    伊與友人因酒醉在車上睡覺，並未駕車，洵未違規云云。然查：本件受處分人於
    右揭時地酒後駕駛上開營業用小客車，為執行勤務之台北市政府警察局信義分局
    交通分隊警員洪順耀攔檢，並檢測受處分人飲酒後其吐氣所含酒精濃度成份為每
    公升０．六二毫克，酒精濃度過量之違規事實，業據證人洪順耀到庭證稱：「我
    當時負責查報路況、驅趕違規停車，發現受處分人的車子違規黃線停車，車上有
    二個人，受處分人坐駕駛座躺平睡覺，他的朋友躺在後座睡覺，我敲門叫他離開
    ，當時車門沒開，我沒聞到酒味，後來他把車窗打開，我就聞到酒味，我問他為
    何喝酒，他說他沒駕駛，我看他車子沒發動引擎，不是行進中，就告訴他請沒有
    酒的朋友把車開走，因為他酒不能開車，我離開了，我大概往前騎了四十公尺左
    右，發現甲○○的車子（因為我有記下許的車號在我的手掌心上）發動引擎開車
    行進三、四十公尺，我就把他攔停，我是往基隆路二段北向南方向，我問他為何
    還再開，但他說他沒開，我跟他說你既然已經發動引擎，往前開三、四十公尺，
    就構成酒醉駕車，他一直強辯說他不構成酒醉駕車，我叫他回分局做酒測，測出
    來是０．六二。」等語（詳本院九十二年五月一日訊問筆錄）屬實，衡諸證人洪
    順耀為執法人員，與受處分人素不相識，並無仇怨，諒無設詞誣陷受處分人之理
    ，其證言應堪採信，況警員掣單舉發違反道路交通管理處罰條例所列之違規事實
    ，本質上為行政處分，係公務員基於職務上權力，依法就特定之具體事件所為具
    有公法上效果之單方行政行為，基於公務員為公法上行為具有公信力之原則，該
    行政處分當可被推定為真正，其據以依法處分之事實認定亦為真正無誤，本此公
    信原則，乃立法者賦予行政機關制定違反道路交通事件統一裁罰基準及處理細則
    ，使勤務警員得當機處分（如該細則第二十三條）以達其維護交通秩序、安全之
    行政目的，反之，若謂公務員一切行政行為均需預留證據以證其實，則國家行政
    勢必窒礙難行，據此，刑事訴訟法就犯罪證據有關之規定中與屬行政秩序罰之交
    通違規裁罰本質不合之部分，自不在準用之列，從而，受處分人既未就執勤警員
    之舉發有誤提出相關證據以供調查，本院經查亦無任何證據足資證明其有捏造事
    實違法取締之情事，則執勤警員本其維護交通秩序、安全職責所為之舉發，自應
    受到合法、正確之推定，受處分人空言否認違規，顯屬事後卸飾之詞，不足採信
    。本件事證明確，受處分人之酒後駕駛上開營業小客車，吐氣所含酒精濃度成份
    為每公升０．六二毫克，酒精濃度過量之違規行為，洵堪認定。
四、綜上所述，本件受處分人有駕車酒精濃度過量之違規行為，原處分機關依道路交
    通管理處罰條例第三十五條第一項第一款及違反道路交通管理事件統一裁罰基準
    表等規定，於九十一年七月三日以北市裁三字第裁二二─ＡＩＪ三０二六九一號
    裁決書裁處四萬九千五百元罰鍰，並吊扣其駕駛執照十二個月，核無違誤，本件
    受處分人之異議為無理由，自應將其異議駁回。
據上論斷，應依道路交通案件處理辦法第十九條，裁定如主文。
中      華      民      國    九十二    年      五      月      六      日
                                      臺灣臺北地方法院交通法庭
                                          法  官  黃  雅  芬
右正本證明與原本無異。
如不服本裁定，應於送達後五日內，向本院提出抗告狀。
                                          書記官  楊  麗  娟
中      華      民      國    九十二    年      五      月      八      日


司法院資訊處製作；財團法人民間司法改革基金會備份。
